【裁判字號】    95,聲再,280
【裁判日期】    950929
【裁判案由】    違反著作權法
【裁判全文】
臺灣高等法院刑事裁定                 95年度聲再字第280號
    再審聲請人
    即受判決人  甲○○
上列聲請人因違反著作權法案件，對於本院95年度上易字第860
號，中華民國95年6月23日確定判決，聲請再審，本院裁定如下
：
    主  文
再審之聲請駁回。
    理  由
一、聲請再審意旨略以：按主張權利之人應提出外國著作之專屬
    授權證明文件及首次發行證明書，該著作始受我國法律保護
    。查告訴人並未提出本案系爭日劇「富豪刑事」、「排球甜
    心」之首次發行證明書，亦未提出日劇「逃亡者」之專屬授
    權證明書，則上開著作，自不受我著作權法所保護。聲請人
    就此迭加爭執，惟原審法院仍漏未審酌，此應屬足認受有罪
    判決之人應受無罪、免訴、免刑或輕於原判決所認罪名之判
    決之確實之新證據， 爰依刑事訴訟法第420條第1項第6款規
    定，聲請再審等語。
二、按有罪之判決確定後，有左列情形之一者，為受判決人之利
    益，得聲請再審︰．．．．六、因發現確實之新證據，足認
    受有罪判決之人應受無罪、免訴、免刑或輕於原判決所認罪
    名之判決者，刑事訴訟法第420條第1項第6款定有明文。 次
    按刑事訴訟法第420條第1項第6款所謂「 發現確實之新證據
    」，係指該證據於事實審法院判決前業已存在，為法院、當
    事人所不知，不及調查斟酌，至其後始行發現，且就證據本
    身形式觀察，固不以絕對不須經過調查程序為條件，但必須
    顯然可認為足以動搖原有罪確定判決，而為受判決人無罪、
    免訴、免刑或輕於原判決所認罪名之判決者為限（最高法院
    33年抗字第70號、40年臺抗字第2號、41年臺抗字第1號判例
    參照）。又法院認為再審無理由者，應以裁定駁回，刑事訴
    訟法第434條第1項亦定有明文。
三、經查：聲請人聲請意旨以告訴人並未提出日劇「富豪刑事」
    、「排球甜心」之首次發行證明書及日劇「逃亡者」之專屬
    授權證明書， 而認此屬刑事訴訟第420條第1項第6款之「發
    現確實之新證據」，而據以提起再審。 惟刑事訴訟第420條
    第1項第6款所定之再審事由，需該證據於事實審法院判決前
    業已存在，而為法院、當事人所不知，不及調查斟酌，至其
    後始行發現，且就證據之形式觀察，須顯然可認為足以動搖
    原有罪確定判決，而為受判決人無罪、免訴、免刑或輕於原
    判決所認罪名之判決者為限，始足當之。惟依本院95年度上
    易字第860號確定判決內容所載，業已載明本件日劇「 富豪
    刑事」、「排球甜心」，係日本朝日電視臺享有著作權之視
    聽著作，另「逃亡者」光碟係日本TBS放送株式會社（ 下稱
    TBS會社）享有著作權之視聽著作。 依著作權法第4條第2款
    及世界貿易組織「與貿易有關之智慧財產權協定」TRIPS 之
    約定，均屬受我國著作權法保護之著作物。朝日電視台業已
    專屬授權我國方聯科技股份有限公司（下稱方聯公司）發行
    前開影片之DVD，TBS會社則授權我國極光數位影音股份有限
    公司（下稱極光公司）發行前開影片之錄影帶及DVD、VCD光
    碟，嗣極光公司並授權基本國際股份有限公司（下稱基本公
    司）發行DVD、VCD光碟，均在臺灣地區享有專屬授權之視聽
    著作之著作財產權， 而聲請人所為係犯著作權法第91條之1
    第3項、第2項之之明知係侵害著作財產權之光碟重製物，意
    圖散布而公開陳列罪等情，原確定判決已就聲請人何以犯有
    違反著作權法之犯行，詳載理由依據。從而聲請人所指之「
    確實之新證據」，已於事實審法院判決前業已存在，而為法
    院所知悉，並加以調查斟酌；且就證據之形式觀察，尚不足
    以動搖原有罪確定判決，而為受判決人無罪、免訴、免刑或
    輕於原判決所認罪名之判決，足認聲請意旨指稱所舉證據確
    合於刑事訴訟第420條第1項第6款之 「發現確實之新證據」
    ，要屬無據。縱上所述，聲請意旨所稱， 與刑事訴訟第420
    條第1項第6款所定再審事由要屬不合，足見本件聲請再審，
    為無理由，再審聲請程序亦有違背規定，應予駁回。
據上論斷，應依刑事訴訟法第434條第1項，裁定如主文。
中    華    民    國    95    年    9     月    29    日
                  刑事第４庭審判長法  官  蔡秀雄
                                  法  官  黃金富
                                  法  官  周煙平
以上正本證明與原本無異。
不得抗告。
                                  書記官  蕭麗珍
中    華    民    國    95    年    10    月    3     日


司法院資訊處製作；財團法人民間司法改革基金會備份。
